# Verb inflection

## Temporary lexica


* **LEXICON V_xml** is for ad-hoc incoming verbs, not in xml


## Auxiliary verbs

* **LEXICON V-NEGei:e** ei:e

* **LEXICON V-PROHälä:äl** älä:äl

* **LEXICON V_OLLAolla:o** olla:o
* **LEXICON V_OLLA_01olla:o** olla:o




## Regular verbs

### Verbs of the Finnish type 1

V1a

* **LEXICON V_ALENDUAalendua:alenda** alendua:alenda
Harmony: Back

* **LEXICON V_ELLENDIÄellendiä:ellendä** ellendiä:ellendä
Harmony: Front
* **LEXICON V_ALENDUA/ELLENDIÄ_01alendua:alenda** ellendiä:ellendä alendua:alenda
Gradation No

* **LEXICON V_KANDUAkandua:kanda** kandua:kanda
Back Vowel
* **LEXICON V_KANDUA_01kandua:kanda** kandua:kanda
Gradation Yes



* **LEXICON V_OTTUAottua:otta** ottua:otta
Back Vowel
* **LEXICON V_OTTUA/HEITTIÄ_01ottua:otta** ottua:otta
Gradation Yes


* **LEXICON V_OTTUA-SG3ottua:otta** ottua:otta

* **LEXICON V_OTTUA-3ottua:otta** ottua:otta

* **LEXICON V_HEITTIÄheittä:heittä** heittä:heittä
Front vowel


* **LEXICON V_HEITTIÄ-SG3heittä:heittä** heittä:heittä

* **LEXICON V_HEITTIÄ-3heittä:tiedä** heittä:tiedä

V1o

* **LEXICON V_PUNUOpunuo:puno** punuo:puno
Back vowel
* **LEXICON V_PUNUO/XX_01punuo:puno** punuo:puno
Gradation No

* **LEXICON V_PUNUO-SG3punuo:puno** punuo:puno

V1u

* **LEXICON V_VALUOvaluo:valu** valuo:valu
Back vowel
* **LEXICON V_VALUO/PYZYÖ_01valuo:valu** valuo:valu
Gradation No
similar_to: V_PYZYÖ


* **LEXICON V_VALUO-SG3valuo:valu** valuo:valu


* **LEXICON V_PYZYÖpyzyö:pyzy** pyzyö:pyzy
Front vowel


* **LEXICON V_PYZYÖ-SG3pyzyö:pyzy** pyzyö:pyzy

* **LEXICON V_PYZYÖ-3pyzyö:pyzy** pyzyö:pyzy

V1i
* **LEXICON V_POTKIEpotkie:potki** potkie:potki
Back vowel
* **LEXICON V_POTKIE/EČČIE_01potkie:potki** potkie:potki
Gradation No
Ind+Prt+Sg3


* **LEXICON V_POTKIE-SG3potkie:potki** potkie:potki

* **LEXICON V_EČČIEeččie:ečči** eččie:ečči
Front vowel


* **LEXICON V_LUGIElugie:luge** lugie:luge
Back vowel
* **LEXICON V_LUGIE/IMIE_01lugie:luge** lugie:luge
Gradation Yes

* **:%>e INDPRTPL3_ttih ;** 
* **:%>e INDPRSPL3_tAh ;** 

* **LEXICON V_TUNDIE** tundie:tunde 
* **LEXICON V_TUNDIE_01** tundie:tunde 
Gradation Yes
Back vowel


* **:%>e INDPRTPL3_ttih ;** 
* **:%>e INDPRSPL3_tAh ;** 
* **LEXICON V_IMIEimie:ime** imie:ime
Gradation No
Front vowel


* **LEXICON V_IMIE-SG3_01imie:ime** imie:ime

* **LEXICON V_PIDIÄpidiä:pidä** pidiä:pidä
Gradation Yes
Front vowel
* **LEXICON V_PIDIÄ_01pidiä:pidä** pidiä:pidä

* **LEXICON V_PIDIÄ-SG3pidiä:pidä** pidiä:pidä
* **LEXICON V_PIDIÄ-SG3_01pidiä:pidä** pidiä:pidä



### VERBS OF FINNISH TYPE 2 in dA

* **LEXICON V_VOIJAvoija:voi** voija:voi
* **LEXICON V_VOIJA_01voija:voi** voija:voi

* **+Inf:%>ja K ;suaha** type 2 also suaha



* **LEXICON V_ROIJAroija:roi** roija:roi
* **LEXICON V_ROIJA_01roija:roi** roija:roi
* **+Inf:%>ja K ;suaha** type 2 also suaha


* **LEXICON V_SUAJAsuaja:saa** suaja:saa
* **LEXICON V_SUAJA_01suaja:saa** suaja:saa
* **+Inf:%>ja K ;suaha** type 2 also suaha
* **+Inf:%>ha K ;suaha** type 2 also suaha


* **LEXICON V_JUVVAjuvva:jo** juvva:jo
* **LEXICON V_JUVVA_01juvva:jo** juvva:jo


* **LEXICON V_JIÄJÄjiäjä:jää** suaja:saa jiäjä:jää
* **LEXICON V_JIÄJÄ_01jiäjä:jää** suaja:saa jiäjä:jää
* **+Inf:%>jä K ;jiähä** type 2 also jiähä
* **+Inf:%>hä K ;jiähä** type 2 also jiähä

* **LEXICON V_MYVVÄmyvvä:mö** myvvä:mö
* **LEXICON V_MYVVÄ_01myvvä:mö** myvvä:mö

* **LEXICON V_VIIJÄviijä:ve** viijä:ve


* **LEXICON V_NÄHTÄnähtä:nä** nähtä:nä
* **LEXICON V_NÄHTÄ_01nähtä:nä** nähtä:nä






* **LEXICON V_KÄVVÄkävvä:käv** kävvä:käv








### Verbs of the Finnish type 3

* **LEXICON V_TULLAtulla:tul** tulla:tul

* **LEXICON V_ULISTAulista:ulis** ulista:ulis

* **LEXICON V_JUOSTA_BACKjuosta:juoks** juosta:juoks
* **LEXICON V_JUOSTA_01juosta:juoks** juosta:juoks



* **LEXICON V_PAISTApaista:pagis** paista:pagis
* **LEXICON V_PAISTA_01paista:pagis** paista:pagis







* **LEXICON V_PESTÄpestä:pes** pestä:pes

* **LEXICON V_NOSTAnosta:no** nosta:no
* **LEXICON V_NOSTA/XX_01nosta:no** nosta:no

Verbs of the Finnish type 3 but not identical

* **LEXICON V_KUULTAkuulta:kuul** kuulta:kuul

* **LEXICON V_KUULTA-SG3kuulta:kuul** kuulta:kuul


* **LEXICON V_VIERTÄviertä:vier** viertä:vier


Verbs of the Finnish type 3 but not identical
gradation: yes

* **LEXICON V_KUVITELLAkuvitella:kuvittel** kuvitella:kuvittel

* **LEXICON V_EZITELLAEezitellä:ezittel** ezitellä:ezittel


* **LEXICON V_TYPÄTÄtypätä:typpä** typätä:typpä

* **LEXICON V_KÄITÄkäitä:käge** käitä:käge

* **LEXICON V_SUVATAsuvata:suva** suvata:suva


### Verbs of the Finnish type 4

* **LEXICON V_AVATAavata:ava** avata:ava

gradation: no

* **LEXICON V_ARVOTAarvota:arvo** arvota:arvo

gradation: no

* **LEXICON V_KABLITAkablita:kabli** kablita:kabli

gradation: no

* **LEXICON V_BAUHUTAbauhuta:bauhu** bauhuta:bauhu

* **LEXICON V_BAUHUTA-SG3bauhuta:bauhu** bauhuta:bauhu

* **LEXICON V_LANGETAlangeta:lange** langeta:lange

gradation: no

* **LEXICON V_ALLATAallata:alga** allata:alga

gradation: yes

* **LEXICON V_KIKOTAkikota:kikko** kikota:kikko

gradation: yes

* **LEXICON V_RUVETAruveta:rube** ruveta:rube

* **LEXICON V_RUVETA-SG3ruveta:rube** ruveta:rube


* **LEXICON V_HYRRÄTÄhyrrätä:hyrrä** hyrrätä:hyrrä


gradation: no

* **LEXICON V_HÄVITÄhävitä:hävi** hävitä:hävi

gradation: no

* **LEXICON V_HÖYRYTÄhöyrytä:höyry** höyrytä:höyry

gradation: no

* **LEXICON V_HÖPSÖTÄhöpsötä:höpsö** höpsötä:höpsö

gradation: no


* **LEXICON V_BÖVVÄTÄbövvätä:böygä** bövvätä:böygä

gradation: yes

* **LEXICON V_REVITÄrevitä:rebi** revitä:rebi

gradation: yes

* **LEXICON V_PÄITÄpäitä:päde** päitä:päde

gradation: yes



### Verbs of the Finnish type 5

* **LEXICON V_SUVAIJAsuvaija:suvai** suvaija:suvai

* **LEXICON V_SUVAIJA-SG3suvaija:suvai** suvaija:suvai

* **LEXICON V_SUVAIJA-3suvaija:suvai** suvaija:suvai

* **LEXICON V_EMÄNDÖIJÄemändöijä:emändöi** emändöijä:emändöi



* **LEXICON V_MERKITÄmerkitä:merki** merkitä:merki
* **LEXICON V_MAINITAmainita:maini** mainita:maini

* **LEXICON V_ALETA(alenov)** aleta:ale (alenov)
* **LEXICON V_ALETA_01(alenov)** aleta:ale (alenov)


* **LEXICON V_VÄHETÄ(vähenöy)** vähetä:vähe (vähenöy)
* **LEXICON V_VÄHETÄ_01(vähenöy)** vähetä:vähe (vähenöy)

* **LEXICON V_VÄHETÄ-SG3(vähenöy)** vähetä:vähe (vähenöy)


* **LEXICON V_SUATA(suvaiččov)** suata:suva (suvaiččov)
* **LEXICON V_SUATA_01(suvaiččov)** suata:suva (suvaiččov)

* **LEXICON VR_AMBUOambuokseh:ambu** ambuokseh:ambu
* **LEXICON VR_AMBUO_01ambuokseh:ambu** ambuokseh:ambu

* **LEXICON VR_VALUOvaluokseh:valu** valuokseh:valu
* **LEXICON VR_VALUO/PYZYÖvaluokseh:valu** valuokseh:valu

* **LEXICON VR_PYZYÖvaluokseh:valu** valuokseh:valu


* **LEXICON VR_PUNUOpunuokseh:puno** punuokseh:puno
* **LEXICON VR_PUNUO/XX_01punuokseh:puno** punuokseh:puno

* **LEXICON VR_IMIEimiekseh:ime** imiekseh:ime

* **LEXICON VR_POTKIE/EČČIE_01imiekseh:ime** imiekseh:ime

* **LEXICON VR_POTKIEpotkiekseh:potki** potkiekseh:potki


* **LEXICON VR_PIDIÄpidiäkseh:pidä** pidiäkseh:pidä
* **LEXICON VR_PIDIÄ_01pidiäkseh:pidä** pidiäkseh:pidä

* **LEXICON VR_KANDUAkanduakseh:kanda** kanduakseh:kanda
* **LEXICON VR_KANDUA_01kanduakseh:kanda** kanduakseh:kanda

* **LEXICON VR_KANDUA-SG3kanduakseh:kanda** kanduakseh:kanda
* **LEXICON VR_KANDUA-SG3_01kanduakseh:kanda** kanduakseh:kanda

* **LEXICON VR_OTTUAottuakseh:otta** ottuakseh:otta
* **LEXICON VR_OTTUA/HEITTIÄ_01ottuakseh:otta** ottuakseh:otta

* **LEXICON VR_EISTIÄeistiäkseh:eistä** eistiäkseh:eistä


Reflexive verbs

* **LEXICON VR_RODIEKSEHrodiekseh:rodi** rodiekseh:rodi


* **LEXICON VR_ROIJAroijakseh:roi** roijakseh:roi


* **LEXICON VR_ROITA** roita:roi 

* **LEXICON VR_JUVVAjuvva:jo** juvva:jo
* **LEXICON VR_MYVVÄmyvvä:mö** myvvä:mö

* **LEXICON VR_NÄHTÄnähtä:nä** nähtä:nä


* **LEXICON VR_TULLA2013-10-23** tuliekseh:tul !this will need work 2013-10-23

* **LEXICON VR_PESTÄ2013-10-23** tuliekseh:tul !this will need work 2013-10-23

* **LEXICON VR_KUVITELLA2016-08-17** kuvitellakseh:kuvittel !this will need work 2016-08-17

* **LEXICON VR_EBAEILLAE2016-08-17** kuvitellakseh:kuvittel !this will need work 2016-08-17

* **LEXICON VR_AVATA(typätäkseh:typpä)** avatakseh:ava (typätäkseh:typpä)

* **LEXICON VR_SUVAIJAsuvaijakseh:suvai** suvaijakseh:suvai

* **LEXICON VR_EMÄNDÖIJÄemändöijäkseh:emändöi** emändöijäkseh:emändöi


* **LEXICON VR_MAINITAmainitakseh:maini** mainitakseh:maini




















V1
This verb type has two final vowels in the first infinitive





**LEXICON V-3SYLL_KIRJUTTUAkirjuttua:kirjutta**  kirjuttua:kirjutta



























* **LEXICON V-VV_03_Harm-Neutrtulla:tul** tulla:tul








* **LEXICON V-VV_KUULLAkuulla:kuul** kuulla:kuul



* **LEXICON V-VV_VIERRÄvierrä:vier** vierrä:vier




* **LEXICON V-VV_KUVITELLA/EZITELLAEkuvitella:kuvittel** kuvitella:kuvittel









* LEXICON V-VV_KUVITELLA/EZITELLAEkuvitella:kuvittel suvaija:suvai




* LEXICON V-VV_KUVITELLA/EZITELLAEkuvitella:kuvittel emändöijä:emändöi




* LEXICON V-VV_KUVITELLA/EZITELLAEkuvitella:kuvittel mainita:maini



* LEXICON V-VV_KUVITELLA/EZITELLAEkuvitella:kuvittel merkitä:merki











### REFLEXIVE CONJUGATION










HOW WILL THESE WORK












HOW WILL THESE WORK








HOW WILL THESE WORK



















## Nonfinites

Forthcoming

## Finites

### INDICATIVE PRESENT














* LEXICON V-VV_KUVITELLA/EZITELLAEkuvitella:kuvittel type 04

### INDICATIVE PRESENT REFLEXIVE






* LEXICON V-VV_KUVITELLA/EZITELLAEkuvitella:kuvittel 

### INDICATIVE PRETERITE









### INDICATIVE PRETERITE REFLEXIVE









## Conditional










### CONDITIONAL PRETERITE




















* **+Pot+Pl3+Rc:%>d%{aä%}%>nehes K ;form** Shouldn't THIS be the right form


## IMPERATIVE








### IMPERATIVE REFLEXIVE












... and next chapter































* * *
<small>This (part of) documentation was generated from [../src/fst/affixes/verbs.lexc](http://github.com/giellalt/lang-olo/blob/main/../src/fst/affixes/verbs.lexc)</small>